【裁判字號】    95,簡上,91
【裁判日期】    950726
【裁判案由】    違反電子遊戲場業管理條例等
【裁判全文】
臺灣屏東地方法院刑事判決    95年度簡上字第91號
上  訴  人
即  被  告  甲○○
上列被告因違反電子遊戲場業管理條例等案件，不服本院95年度
簡字第679 號95年5 月12日刑事簡易判決，提起上訴，本院判決
如下：
    主  文
上訴駁回。
甲○○緩刑貳年。
    事實及理由
一、本件經本院審理結果，認原審以被告確實有違反電子遊戲場
    業管理條例第15條及連續公然賭博之犯行，依電子遊戲場業
    管理條例第15條、第22條、刑法第56條、第266 條第1 項前
    段及刑法第55條之規定，判處被告有期徒刑3 月，如易科罰
    金以銀元300 元折算1 日，並沒收扣案之電子遊戲機具2 台
    、賭資新台幣1160元，經核無不當，應予維持，本院認定之
    事實、依據之證據及理由均與第一審判決所認定相同，均引
    用之。
二、惟被告上開犯罪後，刑法第56條、第55條、第41條、第51條
    及第74條有關連續犯、牽連犯、易科罰金標準、定執行刑及
    緩刑之要件，業於94年2 月2 日經修正公布，並自95年7 月
    1 日起生效施行，經比較修正前後之規定，均以修正前之規
    定為有利於被告，應依刑法第2 條第1 項前段之規定，從修
    正前刑法第56條、55條、第41條、第51條及第74條之規定處
    斷，至同法第28條關於共犯之規定，僅將原規定之「二人以
    上共同實施犯罪之行為」，修正為「二人以上共同實行犯罪
    之行為」，僅有「實施」及「實行」用語之區別，無關刑罰
    之變動，無比較適用之必要，亦應依刑法第2 條第1 項前段
    之規定，適用修正前之規定，亦併敘明。
三、被告甲○○上訴意旨略以：其對於原審之認事、用法及量刑
    均無意見，惟因經濟困難，請求給予宣告緩刑等語。
四、本院經核認原審事用法並無不當，雖原審法院就前述法律修
    正後之規定，未及比較適用，然經比較新舊法之結果，適用
    舊法之規定，對被告並無不利，亦即原審法院適用舊法之規
    定，並無不當，量刑亦稱妥適，被告上訴，即無理由，應予
    駁回。然查被告前未曾受刑之宣告，此有台灣高等法院被告
    前案紀錄表可憑（雖前於84年間曾間過失致死案件，經法院
    判處有期徒刑7 月，緩刑4 年確定，惟因緩刑期滿，緩刑未
    被撤銷，刑之宣告即失期效力），於本案中之犯罪期間僅約
    有一星期，時間尚短，犯罪所得不多（被查獲時機台中僅有
    一千餘元），且僅擺設2 台機具，規模尚小，並於犯後坦承
    犯行，深表悔意，量其經此次偵查、審理及處刑之教訓後，
    應知所警惕，當無再犯之虞，因而認其所受刑之宣告以暫不
    執行為當，爰併予宣告緩刑2 年。
據上論斷，依刑事訴訟法第455 條之1 第3 項、第373條、第368
條，修正前刑法第74條第1款，判決如主文。
本案經檢察官王光傑到庭執行職務。
中    華    民    國    95    年    7    月    26     日
                  刑事庭      審判長法  官  莊鎮遠
                                    法  官  王以齊
                                    法  官  劉敏芳
以上正本證明與原本無異。
不得上訴。
中    華    民    國    95    年    7     月    26    日
                                    書記官  薛慧茹


司法院資訊處製作；財團法人民間司法改革基金會備份。
